臺灣臺南地方法院刑事判決　　　　　　　94年度訴字第1153號
　　公　訴　人　臺灣臺南地方法院檢察署檢察官
　　被　　　告　乙○○
　　　　　　　　　　　　12號.
上列被告因違反毒品危害防制條例案件，經檢察官提起公訴（九
十四年度毒偵字第一三六四號），及移送併案審理（九十四年度
毒偵字第二四九二號），本院判決如下：
    主  文
乙○○連續施用第一級毒品，處有期徒刑捌月。扣案第一級毒品
海洛因貳包（合計淨重零點壹肆公克）沒收銷燬之；毒品外包裝
袋貳個均沒收。
    犯罪事實
一、乙○○曾於民國九十三年間，因違反毒品危害防制條例案件
    ，經本院以九十三年度毒聲字第七二五號裁定送勒戒處所執
    行觀察、勒戒後，認無繼續施用毒品傾向，於九十三年十月
    十四日執行完畢釋放，並由臺灣臺南地方法院檢察署檢察官
    以九十三年度毒偵字第一四六六號為不起訴處分確定。詎其
    於前次觀察、勒戒執行完畢後五年內，復基於施用第一級毒
    品之概括犯意，自九十四年二月間某日起至同年七月三十日
    下午六時許止，分別在臺南市○○區○○路五段一六四巷三
    弄一二號之住處及臺南市○○○路○段統一加油站之男廁內
　　等地，將第一級毒品海洛因（以下簡稱海洛因）粉末溶解於
  　水後再以針筒注射靜脈而施用之方式，連續施用海洛因多次
    。嗣先於九十四年五月二十四日下午一時五十分許，在臺南
　　市○○路○段二○九號前為警查獲，並扣得海洛因二小包（
  　淨重○．一四公克）；再於同年八月二日下午五時五分許，
    經警持搜索票至其臺南市○○區○○路五段一六四巷五弄九
    號之居所執行搜索時查獲；其於上開查獲日各經警採尿送驗
    後，均呈海洛因人體代謝物嗎啡陽性反應而查悉上情。
二、案經臺南市警察局第六分局報請臺灣臺南地方法院檢察署檢
    察官偵查起訴暨臺南市警察局第五分局報請臺灣臺南地方法
    院檢察署檢察官偵查移送併案審理。
    理  由
一、上開犯罪事實，業據被告乙○○於本院審理時自白不諱，而
    被告先後為警查獲時所採尿液經送驗結果，均呈海洛因人體
    代謝物嗎啡陽性反應，有長榮大學分別於九十四年六月二日
    及同年九月八日出具之確認報告各一張（臺南市警察局第五
    分局卷第五頁、九十四年度毒偵字第一三六四號偵查卷第十
    四頁）足資為憑；復有臺南市警察局第六分局搜索扣押筆錄
　　、扣押物品目錄表及扣押書、調查涉嫌毒品案送驗尿液及年
  　籍對照表（臺南市警察局第六分局卷第七頁至第九頁、第十
    二頁）、第五分局立人派出所查獲毒品案件嫌犯尿液對照表
    及尿液檢體委外送驗紀錄表（上開第五分局警卷第十三頁、
    第十四頁）附卷可稽；至扣案之白粉二小包除經警初步檢驗
    呈現嗎啡及海洛因反應外，再經送法務部調查局鑑驗結果，
    亦認均含第一級毒品海洛因成分，合計淨重○‧一四公克（
    空包裝重○‧五六公克），分別有臺南市警察局第六分局初
    步檢驗報告書及檢驗照片四張（上開第六分局警卷第十一頁
    、第十六頁）、法務部調查局九十四年七月二十二日調科壹
    字第二○○○○五六四八號鑑定通知（上開偵查卷第十五頁
    ）書一份在卷可資佐證。足見被告上開自白與事實相符，應
    可採信。
二、按觀察勒戒或強制戒治執行完畢釋放後，五年內再犯毒品危
    害防制條例第十條施用第一、二級毒品之罪者，檢察官應依
    法追訴，毒品危害防制條例第二十三條第二項，定有明文。
　　被告曾於九十三年間，因違反毒品危害防制條例案件，經本
    院以九十三年度毒聲字第七二五號裁定送勒戒處所執行觀察
    、勒戒後，認無繼續施用毒品傾向，於九十三年十月十四日
    執行完畢釋放，並由臺灣臺南地方法院檢察署檢察官以九十
    三年度毒偵字第一四六六號為不起訴處分確定等情，亦有臺
    灣臺南地方法院檢察署刑案資料查註紀錄表、臺灣高等法院
　　被告全國前案紀錄表及不起訴處分書各一份附卷可稽。被告
  　於前次觀察、勒戒執行完畢後五年內再犯本件施用第一級毒
    品之罪，事證明確，犯行洵堪認定。
三、又按海洛因係毒品危害防制條例第二條第二項第一款所列之
    第一級毒品。被告施用前開毒品，核其所為，係犯毒品危害
    防制條例第十條第一項之施用第一級毒品罪；其因施用而持
    有第一級毒品之低度行為，為其施用之高度行為所吸收，不
    另論罪；其先後多次施用第一級毒品之犯行，時間緊接，方
    法相同，觸犯構成要件相同之罪名，顯係基於概括犯意反覆
    為之，為連續犯，應依刑法第五十六條之規定論以一罪，並
    依法加重其刑。檢察官雖僅就被告於九十四年二月間某日起
    至同年五月二十四日下午一時五十分許止之連續施用第一級
    毒品犯行提起公訴，然檢察官就犯罪事實一部起訴者，其效
    力及於全部，本件被告自九十四年五月二十四日下午一時五
    十分以後至同年七月三十日下午六時許止，連續施用第一級
    毒品多次之犯罪事實，與檢察官前揭起訴論罪科刑之部分，
    具有連續犯之關係，已如前述，本院自應就檢察官移請本院
    併案審理部分（即臺灣臺南地方法院檢察署九十四年度毒偵
    字第二四九二號），一併加以審判。爰審酌被告經觀察、勒
    戒之處遇措施後，猶未能深切體認毒品危害己身之鉅，及早
    謀求脫離毒害之道，反而於出所後伺機再犯，未見有何警惕
    及悔意，足徵被告依賴毒品至深，自有使其接受相當時期監
    禁處遇以敦化性情之必要，惟被告於本院審理時坦承犯行，
    犯後態度良好，且施用毒品固戕害個人健康，然未侵害他人
    權益、犯罪手段平和及其智識程度等一切情狀，量處如主文
    所示之刑。
四、扣案之第一級毒品海洛因二包合計淨重○．一四公克，不論
    屬於犯人與否，應依毒品危害防制條例第十八條第一項前段
　　之規定沒收銷燬之。惟按毒品危害防制條例第十八條第一項
  　規定，得諭知沒收並銷燬之者，以查獲之毒品及專供製造或
    施用毒品之器具為限，並不及於毒品之外包裝，倘該扣案毒
　　品外包裝及注射針筒，為被告供施用毒品犯罪所用之物，且
  　屬被告所有，即應依刑法第三十八條第一項第二款予以宣告
    沒收（最高法院九十四年度臺上字第一八四四號、九十二年
    度臺上字第四五八七號裁判可資參照）。是上開扣案之第一
　　級毒品海洛因外包裝袋二個，既經被告坦承係供其施用海洛
  　因所用且為其所有，自應另依刑法第三十八條第一項第二款
    規定，諭知沒收，附此明。
據上論斷，應依刑事訴訟法第二百九十九條第一項前段，毒品危
害防制條例第十條第一項、第十八條第一項前段，刑法第十一條
前段、第五十六條、第三十八條第一項第二款，判決如主文。
本案經檢察官甲○○到庭執行職務。
中　　華　　民　　國　　94　　年　　11　　月　　 3　　日
                刑事第二庭  審判長法　官  鄭文祺
                                  法  官  林中如
                                  法  官  陳賢德
以上正本證明與原本無異。
如不服本判決，應於收受送達後10日內向本院提出上訴書狀（應
附繕本）。
　　　　　　　　　　　　　　　　　書記官  陳靜娟
中　　華　　民　　國　　94　　年　　11　　月　　 7　　日
附錄論罪科刑法條
毒品危害防制條例第十條第一項
施用第一級毒品者，處六月以上五年以下有期徒刑。
